臺灣臺中地方法院民事裁定
111年度亡字第101號
聲  請  人  臺灣臺中地方檢察署



相  對  人  李文才  
上列聲請人聲請宣告失蹤人李文才死亡事件，本院裁定如下：
    主  文
一、宣告李文才於民國110年8月19日晚上12時死亡。
二、聲請程序費用由李文才遺產負擔。
    理  由
一、聲請意旨略以：失蹤人李文才(男、民國00年0月00日生，失
    蹤前籍設臺中市○區○○路000巷00○0號，身分證統一編號：Z0
    00000000號)，前於107年8月19日失蹤後即未歸返，迄今已
    逾4年，聲請人前經本院准以111年度亡字第35號民事裁定為
    公示催告，並將該裁定公告在案，現陳報期間屆滿，未據失
    蹤人陳報其生存，或知失蹤人生死者陳報其所知，爰依法聲
    請宣告失蹤人死亡等語。
二、按失蹤人失蹤滿7年後，法院得因利害關係人或檢察官之聲
    請，為死亡之宣告；失蹤人為80歲以上者，得於失蹤滿3年
    後，為死亡宣告；又受死亡宣告者，以判決內所確定死亡之
    時，推定其為死亡；前項死亡之時，應為前條各項所定期間
    最後日終止之時，民法第8條第1項、第2項、第9條第1項、
    第2項前段分別定有明文。
三、經查：
  ㈠聲請人所主張之事實，有本院111年度亡字第35號民事裁定、
    本院公示催告之公告為證，復有復有臺灣高等法院在監在押
    全國紀錄表（無任何在監在押紀錄）、勞保WEBIR查詢系統
    （無勞工保險投保紀錄）、健保WEBIR-保險對象投保資料查
    詢(無健保紀錄)、臺中市政府社會局111年11月8日中市社助
    字第1110146441號函（未領取社會補助或津貼)、相對人胡
    興定入出境資訊連結作業(無出入國紀錄)、臺中市生命禮儀
    管理處111年11月11日中市生崇字第1110009304號函(無使用
    殯葬設施)在卷可佐，堪信為真。
  ㈡而失蹤人於107年8月19日失蹤時已滿96歲，迄未尋獲，算至1
    10年8月19日屆滿3年，且經公示催告程序陳報期間屆滿，仍
    未據失蹤人陳報生存或知其生死者陳報其所知，揆之前揭規
    定，聲請人聲請對失蹤人為死亡之宣告，為有理由，應予准
    許，並應以失蹤屆滿3年之日即110年8月19日晚上12時，作
    為確定其死亡之時，爰宣告如主文第1項所示。
四、聲請程序費用負擔之依據：家事事件法第154條第3項。
中　　華　　民　　國　　111 　年　　11　　月　　30　　日
                   家事法庭    法　官   陳忠榮
正本係照原本作成。　　　　　　　　　
如不服本裁定，應於裁定送達後10日內向本院提出抗告狀，並繳
納抗告費新臺幣1,000 元。
本裁定確定後30日內，應至戶政事務所辦理死亡登記。
中　　華　　民　　國　　111 　年　　11　　月　　30　　日
                               書記官   黃佳莉